【裁判字號】    92,抗,89
【裁判日期】    920331
【裁判案由】    聲請沒收違禁物
【裁判全文】
臺灣高等法院高雄分院刑事裁定                        九十二年度抗字第八九號
    抗  告  人  台灣高雄地方法院檢察署檢察官
    被      告  甲○○
右列抗告人因聲請沒收違禁物案件（九十二年度執聲沒字第七十號），不服臺灣高雄
地方法院中華民國九十二年一月三十日裁定（九十二年度聲字第一五三號），提起抗
告，本院裁定如左：
    主  文
原裁定撤銷，發回台灣高雄地方法院。
    理  由
一、原裁定以：被告甲○○被訴販賣第二級毒品部分，業經台灣高雄地方法院以九十
    年度重訴字第五二號判決無罪確定在案，惟上開判決係僅對被告販賣前開第二級
    毒品罪嫌，認其犯罪嫌疑不足而為無罪判決，此有該判決書附卷可稽；而被告持
    有或施用前開第二級毒品，所涉違反毒品危害防制條例第十條第二項、第十一條
    第二項部分罪嫌，聲請人並未處理（即為未為起訴或不起訴處分），有台灣高等
    法院被告全國前案紀錄表、台灣高雄地方法院檢察署刑案資料查註紀錄表在卷可
    憑。因認聲請人就鳳山憲兵隊移送經扣案之安非他命一包（驗後毛重一０．四公
    克）係屬違禁物，依刑法第四十條但書規定聲請單獨宣告沒收，於法不合，而駁
    回其聲請。固非無見。
二、惟查，台灣高雄地方法院九十年度重訴字第五二號被告甲○○、王桂玲等違反毒
    品危害防制條例案件，關於被告甲○○、王桂玲被訴販賣第二級毒品安非他命部
    分，其判決理由記載：「(三)、本件固自被告甲○○之前開小客車扣得安非他命，
    惟數量非多，僅驗後毛重一０．六公克（惟聲請意旨認定驗後毛重一○˙四公克
    ），此有高雄醫學大學附設中和紀念醫院之檢驗報告單在卷可憑，則以被告甲○
    ○自承有施用安非他命之習慣，並因此接受強制戒治，此有本院九十年度毒聲字
    第二四六號、第三四三二號裁定在卷可稽，顯亦難即推論扣案之安非他命為供被
    告甲○○販賣之用。」等語（見台灣高雄地方法院檢察署九十二年度抗字第二號
    卷），而被告甲○○前開施用毒品案已經台灣高雄地方法院檢察署檢察官於九十
    一年八月一日以九十一年度戒毒偵字第六一四號為不起訴處分在案（見同上偵卷
    ），則本案檢察官聲請單獨宣告沒收之安非他命，是否為被告前開施用毒品行為
    而經不起訴處分確定案件效力所及，自應詳予審認，檢察官抗告意旨執此而指摘
    原裁定不當，為有理由，應將原裁定撤銷，並為顧及當事人審級利益，爰發回詳
    查後，更為妥適之裁定。
三、據上論結，應依刑事訴訟法第四百十三條前段，裁定如主文。
中      華      民      國    九十二    年      三      月    三十一    日
                              臺灣高等法院高雄分院刑事第一庭
                                  審判長法官  曾永宗
                                        法官  郭玫利
        法官  邱永貴
右正本證明與原本無異。
不得再抗告。
                                  法院書記官  梁雅華
中    華    民    國      九十二      年      四      月     一   日


司法院資訊處製作；財團法人民間司法改革基金會備份。
